【裁判字號】    91,簡上,31
【裁判日期】    920311
【裁判案由】    恐嚇
【裁判全文】
臺灣宜蘭地方法院刑事判決                          九十一年度簡上字第三一號
    上  訴  人  甲○○  即 .
右上訴人因恐嚇案件，不服本院九十一年羅簡字第一九四號，中華民國九十一年十月
二十五日第一審簡易判決（起訴案號：臺灣宜蘭地方法院檢察署九十一年度偵字第二
四五五號）提起上訴，本院管轄第二審合議庭判決如左：
    主  文
上訴駁回。
    事  實
一、緣丙○○與美國籍成年男子乙○○（Canning Robert Gordon）係前任配偶，並
    育有二子劉廷安及康義，然業已離婚，丙○○現另與加拿大籍成年男子甲○○（
    Campbell Emmett Badi Forbes）結為夫妻。丙○○及甲○○因交付兒子康義之
    事，與乙○○相約於民國九十一年八月二十四日十二時許，在宜蘭縣羅東鎮羅東
    火車站前會面，乙○○未依約定履行，而與甲○○發生爭執，甲○○竟對乙○○
    以英文出言恫稱：「如果你敢動廷安一下的話，我會殺了你」等語，使乙○○因
    而心生畏懼，致生危害於安全。
二、案經乙○○訴請宜蘭縣警察局羅東分局報告臺灣宜蘭地方法院檢察署檢察官偵查
    起訴。
    理  由
一、訊據被告甲○○於本院調查、審理中固不否認曾向乙○○恫稱：「如果你敢動廷
    安一下的話，我會殺了你」等語，惟矢口否認有何前開恐嚇之犯意，辯稱：伊雖
    然有說那句話，但是因為被害人乙○○之前沒有知會我們，就把小孩子帶走，伊
    等擔心被害人又去找另一個孩子，才會發生這種情形，其實伊與被害人熟稔，被
    害人知道伊的個性，伊的真意是如果他危害到小孩子與家庭，伊一定會有反應，
    不會袖手旁觀。原審二千元罰金確實不是很大的價值，但伊真的覺得被害人當時
    並不害怕，也沒有覺得被恐嚇，伊亦沒有恐嚇他的意思云云。經查，右揭事實，
    業據被害人乙○○於警詢、偵查及本院調查中指訴綦詳，並經證人丙○○，及在
    場目擊證人丁○○、戊○○證述在卷。雖證人丙○○於本院調查中陳稱：當天被
    害人的態度一直想要激怒被告，但是被告一直沒有動手，所以被害人還站起來貼
    近被告說「你在恐嚇我嗎」，被告說出那句話後，被害人還對旁邊的證人表示說
    「你聽到了嗎」，完全沒有害怕的感覺，因為被害人是渠前夫，相處七年時間，
    而渠知道被告非常照顧孩子，會盡全力保護小孩，本件是因為被害人不交付小孩
    ，來找另一個小孩，才會發生此事，被害人已於另案同意撤回恐嚇告訴等語，並
    提出本院九十一年度家移調字第一三號調解筆錄一件存卷供參。而被告確於九十
    一年十一月五日向本院羅東簡易庭聲請撤回告訴，有撤回告訴狀一紙存卷可參（
    見簡易庭卷第十一頁）。然被害人於本院調查中亦指稱：聽見該句話內心當然害
    怕，如果在美國地區使用「I will kill you」，會去報警等語。而目擊證人戊○○於本院調查中亦證稱：「當天我本來是與被害人作伴，被害人有告訴我說他
    與丙○○協調小孩子之事，當時被害人是站著的，被告以咄咄逼人方式說出「I
    will kill you」，我覺得被害人有被被告嚇著了，當時被害人有一點愣住，他
    想尋求奧援，我跟被害人說，你要跟你前妻談好這件事」等語，顯見被害人確因
    聽聞該言而心生恐懼。況本院詰之被告如果處於西方社會，有人說出「我會殺了
    你」等語，會如何處理，被告亦答稱：「如果在西方地區，有人真的有意思要殺
    我，我會覺得是嚴重威脅」（以上均見本院九十二年一月九日訊問筆錄），衡諸
    被害人與被告均為西方人士，自我保護與人權意識更為重視，該句言語對具有通
    常智識水準之一般人而言，如雙方因故爭執而處於盛怒情況之下，實難認為對於
    生命、身體安全不具潛在危害性而無使人心生畏懼之意。是被告所辯，尚無足採
    。本件事證明確，被告犯行洵堪認定。
二、核被告甲○○所為，係犯刑法第三百零五條之恐嚇危害安全罪。原審認被告罪證
    明確，援引刑法第三百零五條、第四十二條第二項、罰金罰鍰提高標準條例第一
    條前段、第二條之規定，判處被告罰金二千元，並諭知易服勞役之折算標準，認
    事用法並無不合，量刑亦屬妥適，被告上訴意旨仍執前詞，指摘原判決不當，非
    有理由，應予駁回。
據上論斷，應依刑事訴訟法第四百五十五條之一第一項、第三項、第三百六十八條，
判決如主文。
本案經檢察官賴慶祥到庭執行職務
中         華       民       國      九十二      年   三  月   十一     日
                                      臺灣宜蘭地方法院刑事第二庭
                                          審判長  法  官    黃  永  勝
                                                  法  官    辜  漢  忠
                                                  法 官    郭  顏  毓
右正本證明與原本無異。
本件不得上訴。
                                                  書記官    莊  淑  茹
中         華       民       國      九十二      年   三  月   十二     日
附錄本案論罪科刑法條全文：
刑法第三百零五條
以加害生命、身體、自由、名譽、財產之事恐嚇他人，致生危害於安全者，處二年以
下有期徒刑、拘役或三百元以下罰金。


司法院資訊處製作；財團法人民間司法改革基金會備份。
